【裁判字號】    98,訴,1020
【裁判日期】    990930
【裁判案由】    違反槍砲彈藥刀械管制條例等
【裁判全文】
臺灣桃園地方法院刑事判決              98年度訴字第1020號
公  訴  人  臺灣桃園地方法院檢察署檢察官
被      告  甲○○
指定辯護人  本院公設辯護人  彭詩雯
上列被告因違反毒品危害防制條例案件，經檢察官提起公訴（98
年度偵字第6744號、第12960 號、第15895 號、第16605 號、第
18174 號、第18 406號、第20830 號、98年度少連偵字第51號、
第80號、第102 號、第103 號），本院就起訴書犯罪事實欄編號
十四之附表二編號11部分，判決如下：
    主  文
甲○○無罪。
    理  由
一、公訴意旨略謂：被告甲○○明知愷他命為毒品危害防制條例
    第2 條第1 項第3 款所稱之第三級毒品，不得販賣，仍與丙○○（行為時係少年）共同意圖營利，以0000000000電話為
    聯絡工具，而於民國98年5 月28日下午2 時許，在桃園縣桃
    園市○○路與大興西路口，以新臺幣（下同）3 萬2,000 元
    之價格，販售交付愷他命100 公克予乙○○，因認被告甲○○涉犯毒品危害防制條例第4 條第3 項販賣第三級毒品罪嫌
    云云。
二、按被告未經審判證明有罪確定前，推定其為無罪；犯罪事實
    應依證據認定之，無證據不得認定犯罪事實，刑事訴訟法第
    154 條定有明文。又檢察官就被告犯罪事實，應負舉證責任
    ，並指出證明之方法，刑事訴訟法第161 條第1 項亦有明文
    規定。因此，檢察官對於起訴之犯罪事實，應負提出證據及
    說服之實質舉證責任。再刑事訴訟法上所謂認定犯罪事實之
    證據，係指足以證明被告確有犯罪行為之積極證據而言，該
    項證據必須適合於被告犯罪事實之認定，始得採為斷罪之資
    料；如未能發現相當證據，或證據不足以證明，自不能以推
    測或擬制之方法，以為裁判基礎；而認定犯罪事實所憑之證
    據，無論係直接證據或間接證據，其為訴訟上之證明，須於
    通常一般人均不致有所懷疑，而得確信其為真實之程度者，
    始得據為有罪之認定，倘其證明尚未達到此一程度，而有合
    理之懷疑存在，本諸無罪推定原則，自應為被告無罪之諭知
    ，最高法院69年臺上字第4913號、40年臺上字第86號、76年
    臺上字第4986號分別著有判例可資參照。
三、公訴意旨認被告甲○○涉有上開罪嫌，無非係以證人丙○○
    之指證、證人乙○○供證向丙○○購毒之情，及丙○○與乙○○2 人間進行毒品交易對話之行動電話通訊監察譯文等，
    為其主要論據。
四、訊據被告甲○○堅詞否認有何販賣第三級毒品犯行，辯稱：
    該愷他命係丙○○所販賣，並非伊所販賣，伊僅係透過乙○○向丙○○購入該100 公克之愷他命，伊實為買家，並非賣
    家等語（見本院卷六第3 頁反面、弟295 頁反面）。
五、經查：
  (一)購買本件愷他命之證人乙○○始終堅稱愷他命係向丙○○購
    買，於98年6 月9 日查獲當日警詢中即證稱：「（問：現場
    查獲之愷他命你如何購得？）是向一位皓均之少年，以100
    公克3 萬2000元之價錢購得。…我於98年5 月28日14時許在
    桃園市○○路附近公園向丙○○購得。…我是經由電話與丙○○聯絡，交易當日我是開車由彰化北上至桃園與丙○○完
    成交易」（見98年度偵字第12960 號卷一《下稱偵C1卷》第
    88頁反面、第89頁），於偵訊時亦證稱：「（問：你是不是
    跟丙○○買100 公克愷他命？）是」（見98年度偵字第6744
    號卷五《下稱偵A5卷》第175 頁），於本院審理時再證稱：
    「當天我由彰化北上來桃園之後，我打電話給丙○○要以3
    萬2000元到3 萬4000元之間的價格跟他買100 公克愷他命，
    我與丙○○約定交易地點在一個公園附近，我到場後，我就
    將現金3 萬2000元交給丙○○，丙○○拿了錢之後就先離開
    現場，我則在現場等了約20幾分鐘之後，丙○○回來就拿的
    一大包愷他命給我」、「我從丙○○處取得100 公克的愷他
    命後就交給甲○○，…甲○○的5 、6 個小弟現場就施用這
    批愷他命，所以我拿回來就只有剩下50多公克」（見本院卷
    六第152 至157 頁）；參諸乙○○於進行該次毒品買賣交易
    中，所使用之0000000000門號電話通訊監察譯文內容，均係
    與持用0000000000門號電話之丙○○約定毒品交易數量、金
    額、地點，甚至乙○○因取得之愷他命品質不佳，而為後續
    處理聯絡之對象，亦係丙○○（見偵C1卷第104 至106 頁）
    ，足見證人乙○○所指賣家實為丙○○，非被告甲○○乙情
    非虛。
  (二)再證明被告甲○○本案販毒之證據，僅證人丙○○偵查中之
    單一指證，惟係在其遭檢察官偵訊涉嫌販賣愷他命予乙○○
    時所為之陳述，已難盡信，且觀其證稱：「（問：到底是誰
    賣的？）甲○○」、「（問：甲○○在何時、何地把毒品給
    你？）不清楚，在桃園市○○街椰林書香公寓」、「（問：
    乙○○有無把錢交給你？）有，3 萬2000元或3 萬3000元」
    、「（問：你有無把錢交給甲○○？）有」、「（問：毒品
    何來？）甲○○打給他朋友，跟他朋友拿的，我再轉交給乙○○」（見98年度偵字第6744號卷六《下稱偵A6卷》第66頁
    ），惟乙○○既為甲○○之堂兄，親誼匪淺，衡情，乙○○
    若欲向甲○○購毒，何須輾轉透過外人丙○○，證人丙○○
    之證述，已非合理，尤以丙○○所供「毒品係甲○○轉交給
    我轉交乙○○」之情，更與丙○○於其所使用0000000000門
    號行動電話與乙○○通話中，向乙○○親口坦稱毒品之上游
    為綽號「小偉」之人（見偵C1卷第106 頁，乙○○所使用00
    00000000號電話於98年6 月1 日19時08分09秒與丙○○所使
    用0000000000門號電話之通訊監察譯文）不符，均足見證人
    丙○○於偵查中之證詞，委難信實。
  (三)況證人丙○○於本院審理時，已直承：「（問：乙○○向你
    購買愷他命，甲○○知不知道？）他不知道」、「（問：你
    不是有將錢交給甲○○嗎？）因為偵訊當時我會害怕，所以
    我將責任推給甲○○」、「（問：你向乙○○所收受之3 萬
    3000元後來如何處理？）我交給一個叫小B 的男子」、「（
    問：小B 就是你的愷他命藥頭嗎？）是」等語，並對己身販
    毒予乙○○之情，坦認不虛（見本院卷三第8 至11頁），可
    見丙○○上揭偵訊所證，並非實在。
  (四)況乙○○取得本案愷他命後，旋即交被告甲○○施用，亦有
    乙○○所使用上開電話通話譯文在卷（見偵C1卷第104 頁反
    面），及證人乙○○證稱：「（問：你如何確認向丙○○購
    買的上開愷他命含有雜質？）我請我堂弟甲○○幫我辨識，
    該愷他命有味素等雜質」、「（問：你向丙○○購得之100
    公克愷他命為何警方查扣時僅剩52.3公克？）所短少的部分
    是我交給堂弟甲○○辨識」等語可按（見偵C1卷第89頁），
    ，益見被告甲○○絕非本案販毒予乙○○之人，其顯無檢察
    官所指販毒之情，至為明灼。
六、綜上所述，檢察官所舉證據，不足證明被告甲○○確有公訴
    意旨所指犯行而使本院得有罪之確信，此外復查無他積極證
    據足資證明被告甲○○有何前揭犯行，即屬不能證明被告甲○○犯罪，依上說明，自應諭知被告甲○○無罪之判決。
據上論斷，應依刑事訴訟法第301條第1項前段，判決如主文。
本案經檢察官蔡鴻仁到庭執行職務。
中    華    民    國    99    年    9     月    30    日
                  刑事第九庭  審判長  法  官  吳為平
                                      法  官  陳正昇
                                      法  官  蘇琬能
以上正本證明與原本無異。
如不服本判決應於收受判決後10日內向本院提出上訴書狀，並應
敘述具體理由。其未敘述上訴理由者，應於上訴期間屆滿後20日
內向本院補提理由書( 均須按他造當事人之人數附繕本) 「切勿
逕送上級法院」。
                                      書記官  黃惠鈴
中    華    民    國    99    年    10    月    4     日


司法院資訊處製作；財團法人民間司法改革基金會備份。
